臺灣臺南地方法院刑事判決　
111年度訴字第516號
公  訴  人  臺灣臺南地方檢察署檢察官
被      告  任品軍


上列被告因妨害秩序案件，經檢察官提起公訴（110年度偵字第1
8051號、110年度偵字第18052號、110年度偵字第20133號、110
年度偵字第24177號），被告於準備程序期日就被訴事實為有罪
之陳述，本院合議庭裁定由受命法官獨任進行簡式審判程序，判
決如下：
    主  文
乙○○犯意圖供行使之用而攜帶兇器，在公共場所聚集三人以上施
強暴而在場助勢罪，處有期徒刑伍月，如易科罰金，以新臺幣壹
仟元折算壹日。
    事  實
一、乙○○、連佑晟(涉嫌妨害秩序部分由本院另行審結)、因受少
    年郭○嘉(93年4月生，姓名年籍詳卷，由少年法院審理中)父親之
    委託與郭東源協商債務。乙○○因認為郭東源可能攜帶武器到
    場，遂基於意圖供行使之用而攜帶兇器，在公共場所聚集3
    人以上施強暴之犯意，囑託丙○○、己○○(上2人涉嫌違反槍砲
    彈藥刀械管制條例、殺人未遂、妨害秩序等部分由本院另行
    審結)亦攜帶武器到場，並與其有妨害秩序犯意聯絡惟不知
    有人攜帶武器到場之連佑晟、少年郭○嘉，各邀集不知情之
    葉騏崧、丁致齊、蘇子恩、甲○○、陳俊憲、施維哲、王銀享
    、劉偉誠、王品盛、張文星、林毅峰、許煜堂、魏宇晟、沈
    柏諺(其等涉犯妨害秩序罪嫌部分均經檢察官為不起訴處分)
    、其他姓名、年籍不詳之友人，陸續於110年8月25日1時許
    前往臺南市安定區港口之滯洪池。而郭東源則依約定於上開
    時間，與丁○○、林俊喆、吳瑋志、蔡冠緯等人分別乘坐車牌
    號碼000-0000號、9767-E5號自小客車前往上址，由郭東源
    、吳瑋志下車與連佑晟、乙○○、少年郭○嘉等人談判。同日1
    時30分許，其等因談判不成發生爭執，丙○○遂自其所駕駛之
    車牌號碼000-0000號自小客車上取出所攜帶之步槍，對空射
    擊子彈數發，郭東源、吳瑋志聽聞槍聲後即跑回丁○○所駕駛
    之車牌號碼000-0000號自用小客車欲離開現場。己○○見郭東
    源等人欲乘車離開現場，亦持所攜帶之手槍朝車牌號碼000-
    0000號自用小客車之右側車身射擊，而當場實施強暴行為，
    乙○○、連佑晟、少年郭○嘉等人則在場助勢。
二、案經臺南市政府警察局善化分局報請臺灣臺南地方檢察署檢
    察官偵查起訴。
    理  由
一、本件係經被告乙○○於準備程序當庭表示認罪，而經本院裁定
    以簡式審判程序加以審理，依據刑事訴訟法第273條之2、第
    159條第2項之規定，不適用傳聞法則有關限制證據能力之相
    關規定，合先敘明。
二、上揭犯罪事實，業據被告乙○○於偵查及本院審理中均坦承不
    諱，核與證人即同案被告丙○○、己○○、戊○○、同案少年郭○
    嘉、證人即被害人丁○○、證人郭東源、吳瑋志、林俊喆、蔡
    冠緯、何承哲、葉騏崧、丁致齊、蘇子恩、甲○○、陳俊憲、
    施維哲、王銀享、劉偉誠、王品盛、張文星、林毅峰、許煜
    堂、魏宇晟、沈柏諺於警詢及偵查中所供述之情節大致相符
    ，並有同案被告連佑晟、證人何承哲手機畫面截圖(警一卷
    第65至71頁、警五卷第1377至1391頁)、案發現場圖(警一卷
    第173頁)、臺南市政府警察局善化分局扣押筆錄、扣押物品
    目錄表、取獲長槍現場照片(警一卷第233至251頁)、臺南市
    政府警察局善化分局扣押筆錄、扣押物品目錄表、扣案手槍
    及彈匣照片(警一卷第327至339頁)、同案被告連佑晟之臉書
    貼文(警四卷第1171頁)、車牌號碼0000-00號自小客車車損
    照片(警五卷第1403至1405頁、警七卷第297至301頁)、奇美
    醫療財團法人奇美醫院診斷證明書、病歷(警五卷第1407至1
    473頁)、案發現場及車牌號碼000-0000、9767-E5號自小客
    車車損照片(警五卷第1475至1487頁)、內政部警政署刑事警
    察局110年9月23日刑鑑字第1100099346號、110年10月29日
    刑鑑字第1100099349號、110年9月27日刑鑑字第1100099348
    號鑑定書(警五卷第1489至1490、1491至1494、1495頁)、臺
    南市政府警察局110年10月8日南市警鑑字第1100547814號、
    110年9月30日南市警鑑字第1100516063號鑑定書(警五卷第1
    545至1547、1549至1560頁)、被告乙○○傳送予吳瑋志之對話
    內容截圖(警七卷第219頁)、善化分局轄區「丁○○遭槍擊案
    」110年8月25、26日現場勘察採證照片(警七卷第419至450
    頁、勘察卷第41至210頁)、臺南市政府警察局110年8月25、
    26、30日現場勘察採證報告、照片、勘察採證同意書、刑事
    案件證物採驗紀錄表(勘察卷第1至39、41至209、211至231
    、233至267頁)、內政部警政署刑事警察局110年11月25日刑
    鑑字第1100500821號函、110年11月25日刑鑑字第110801025
    7號鑑定書、111年3月8日刑鑑字第110014729號函(偵四卷第
    161、163至166、469、473頁)在卷可稽；此外，復有扣案之
    長槍及手槍各1支可佐，足認被告乙○○之自白與事實相符。
    本件事證明確，被告乙○○上開犯行洵堪認定，自應依法論科
    。
三、論罪科刑：
(一)按刑法第150條之立法理由：「倘三人以上，在公共場所或
    公眾得出入之場所聚集，進而實行強暴脅迫（例如：鬥毆、
    毀損或恐嚇等行為）者，不論是對於特定人或不特定人為之
    ，已造成公眾或他人之危害、恐懼不安，應即該當犯罪成立
    之構成要件，以符保護社會治安之刑法功能」。經查，被告
    乙○○囑託同案被告丙○○、己○○攜帶武器前往案發現場與郭東
    源等人談判。嗣雙方於現場談判破裂時，同案被告丙○○、己○○即自行持其等攜帶前來之槍枝開槍射擊，並擊中被害人丁○○所駕車輛而施以強暴行為，被告乙○○與同案被告戊○○、少
    年郭○嘉則在場助勢等情，業經本院認定如前。被告乙○○與
    同案被告丙○○、己○○、戊○○、少年郭○嘉等人在上開公共場
    所聚集，同案被告丙○○、己○○並持槍枝射擊而實行強暴行為
    ，自當造成公眾之危害及恐懼不安，而妨害社會安寧秩序；
    又被告乙○○及同案被告丙○○、己○○等人，係因同案少年郭○
    嘉與郭東源間之債務糾紛而相約攜帶槍枝至現場談判，可認
    其等乃係基於衝突時供行使之意圖而攜帶前開兇器前來，自
    該當「意圖供行使之用而攜帶兇器」之要件，且被告乙○○主
    觀上具備將對他人施以強暴之認識或故意甚明。是核被告乙○○所為，係犯刑法第150條第2項第1款、第1項前段之意圖供
    行使之用而攜帶兇器，在公共場所聚集三人以上施強暴而在
    場助勢罪。惟查，本案依卷內事證，並無證據證明被告乙○○
    有下手實施強暴行為，公訴意旨認被告乙○○係犯刑法第150
    條第1項後段、第2項第1款之意圖供行使之用而攜帶兇器妨
    害秩序罪，尚有未洽，惟基本事實同一，爰依刑事訴訟法第
    300條之規定，變更起訴法條。被告乙○○與同案被告丙○○、
    己○○、戊○○、同案少年郭○嘉間就上開妨害秩序之犯行，有
    犯意聯絡及行為分擔，均應論以共同正犯。被告乙○○僅因細
    故，即囑託同案被告丙○○、己○○攜帶兇器到場；而同案被告
    丙○○、己○○2人更於雙方談判破裂時，自行取出槍枝射擊，
    嚴重危害公共秩序與社會安寧，本院認本案有依刑法第150
    條第2項第1款規定加重其刑之必要，爰依法加重其刑。
(二)被告乙○○於本案行為時係已滿20歲之成年人，而同案少年郭
    ○嘉則係93年4月生，於前述行為時係未滿18歲之少年，有其
    等之年籍資料在卷可稽，惟觀諸被告乙○○於警詢之供述可知
    ，其並不認識同案少年郭○嘉，則被告乙○○主觀上是否明知
    或可得而知少年郭○嘉係未滿18歲之人，容有可疑（公訴意
    旨亦未引用兒童及少年福利與權益保障法第112條第1項前段
    作為起訴法條），故本件尚無適用兒童及少年福利與權益保
    障法第112條第1項前段成年人與少年共同犯罪規定，據以論
    處並加重刑責之餘地，附此敘明。
(三)爰以行為人責任為基礎，審酌被告乙○○僅因同案少年郭○嘉
    與郭東源間存有債務糾紛，不思理性處理，竟囑託同案被告
    丙○○、己○○攜帶兇器在公共場所聚集三人以上對他人實施強
    暴，並到場助勢，法治觀念薄弱，所為造成公眾或他人之危
    害及恐懼不安，妨害社會安寧秩序，實應予非難；惟念被告
    乙○○於偵查及本院審理時均能坦承犯行，暨其素行、行為所
    生危害、於本院審理時自陳之學歷、職業等家庭生活及經濟
    狀況等一切情狀，量處如主文所示之刑，並諭知易科罰金之
    折算標準。
據上論斷，應依刑事訴訟法第273條之1第1項、第299條第1項前
段、第300條，判決如主文。
本案經檢察官王宇承提起公訴，檢察官庚○○到庭執行職務。
中　　華　　民　　國　　111 　年　　8 　　月　　29　　日
                  刑事第七庭法　官　孫淑玉
以上正本證明與原本無異。
如不服本判決應於收受本判決後20日內向本院提出上訴書狀，並
應敘述具體理由。其未敘述上訴理由者，應於上訴期間屆滿後20
日內向本院補提理由書狀（均須按他造當事人之人數附繕本）「
切勿逕送上級法院」。 
　　　　　　　　　　　　　　書記官　楊琄琄
中　　華　　民　　國　　111 　年　　8 　　月　　31　　日
附錄本案論罪科刑法條：
中華民國刑法第150條
在公共場所或公眾得出入之場所聚集三人以上，施強暴脅迫者，
在場助勢之人，處1年以下有期徒刑、拘役或10萬元以下罰金；
首謀及下手實施者，處6月以上5年以下有期徒刑。
犯前項之罪，而有下列情形之一者，得加重其刑至二分之一：
一、意圖供行使之用而攜帶兇器或其他危險物品犯之。
二、因而致生公眾或交通往來之危險。